臺灣臺中地方法院行政訴訟判決
110年度交字第502號
原      告  吳侑霖  
被      告  臺中市交通事件裁決處
                      設臺中市○○區○○○路00號
代  表  人  黃士哲    住同上
訴訟代理人  黃曉妍律師
上列當事人間交通裁決事件，原告不服被告民國110年10月29日
中市裁字第68-E30P61128號裁決書，提起行政訴訟，本院判決如
下：
    主  文
原告之訴駁回。
訴訟費用新臺幣參佰元由原告負擔。
    事實及理由
一、程序事項：按行政訴訟法第237 條之7 規定，交通裁決事件
    之裁判，得不經言詞辯論為之。本件屬交通裁決事件，依兩
    造所述各節及卷內資料其事證已臻明確，本院認無經言詞辯
    論之必要，爰不經言詞辯論而為判決。
二、事實概要：原告駕駛號牌ANG-5669號自用小貨車(下稱系爭
    車輛）於民國110年8月13日11時34分許，行經新竹市東區西
    大路，因「任意以迫近迫方式使他車讓道」之違規行為，經
    民眾檢具事證檢舉，經新竹市警察局第三分局（下稱舉發機
    關）員警認定該車違反道路交通管理處罰條例第43條第1項
    第3款及第85條之規定，遂對車主掣開第E30P61128號舉發違
    反道路交通管理事件通知單。原告於到案期限前檢具事證及
    應歸責人相關資料，向被告告知應歸責人即原告，被告即續
    於110年10月29日以中市裁字第68-E30P61128號裁決書（下
    稱原處分），依道路交通管理處罰條例第43條第1項第3款、
    第63條第1項第3款、第24條第1項第3款、第85條第1項及「
    違反道路交通管理事件統一裁罰基準表」之規定，按期限內
    到案之基準，裁處原告第1階段罰鍰新臺幣（下同）18,000
    元，記違規點數3點，並應參加道路交通安全講習。
三、原告主張略以：原告於110年8月13日從台中出發欲往新竹南
    大路送貨，於11時34分行經西大路118號(華南銀行)前，開
    啟右轉方向燈由內側車道準備切換至外側車道並於南大路右
    轉，依舉證影片，畫面影片時間2021/8/13-11:34:45當時檢
    舉人車速為34公里，變換車道時與一部機車距離過近，致使
    機車騎士鳴按喇叭時間為34:48秒，原告當下也不知是什麼
    狀況，以為是後方機車看我已打方向卻還未切換至外側車道
    鳴按喇叭，便加速欲超越右方之機車，並於34:56秒完成切
    換至外側車道，準備右轉至南大路，因前方機車行至西大路
    與南大路口時減速，致使原告也減速時速為29公里。行駛過
    程中或有不當之處。決無惡意或故意「任意以迫進、驟然變
    換車道或其他不當方式，迫使他車讓道」之違規行為等語，
    並聲明：原處分撤銷，訴訟費用由被告負擔。
四、被告答辯則以：
  ㈠本件應適用之法律依據為道路交通管理處罰條例第43條第1項
    第3款、第63條第1項及第3款、第85條第1項、第7條之1、道
    路交通安全規則第91條第2項、第94條第3項、第98條第1項
    第6款、行政罰法第7條第1項等規定。
  ㈡案經轉據舉發機關110年10月13日竹市警三分五字第11000217
    98號函復說明略以：「經查AGN-5669號車，於110年8月13日
    11時34分，沿本市○○路000號線內側車道行駛時，於外側車
    道有車輛併行時，自內車道以迫近方式，迫使外側車道讓道
    ，危害其他用路人之行車安全，經民眾向新竹市政府警察局
    檢舉，經檢視檢舉資料無誤後，依道路交通管理處罰條例第
    43條第1項第3款及第43條第4項製單舉發」。
  ㈢次查舉發機關所附採證光碟，確認檢舉民眾行車紀錄器畫面
    時間2021/08/13 11：34：48時至11：35：00時檢舉民眾騎
    乘機車(下稱該車)於新竹市○○路000號朝東北方直行，系爭
    車輛位於該車左方，並顯示右方向燈朝右方持續靠近該車，
    該車長按喇叭警示，系爭車輛仍繼續逼近該車，於靠近新竹
    市○○路○○○路○○路○○○○號誌前超車直行離去。
　㈣從上揭影像顯示，系爭車輛行駛於違規地點，行駛於西大路1
    22號前內側車道行駛時，於外側車道有車輛併行時，自內車
    道以迫近方式，迫使外側車道讓道，危害其他用路人之行車
    安全，自應嚴懲等語，並聲明：原告之訴駁回，訴訟費用由
    原告負擔。
五、本院之判斷：
  ㈠按「汽車行駛時，不得任意以迫近、驟然變換車道或其他不
    當方式，迫使他車讓道。」、「汽車駕駛人，駕駛汽車有下
    列情形之一者，處新臺幣6 千元以上2 萬4 千元以下罰鍰，
    並當場禁止其駕駛：三、任意以迫近、驟然變換車道或其他
    不當方式，迫使他車讓道。」、「汽車駕駛人有第1項第1款
    至第4 款或前項行為者，並吊扣該汽車牌照3 個月；經受吊
    扣牌照之汽車再次提供為違反第1項第1 款、第3 款、第4 
    款或前項行為者，沒入該汽車。」、「汽車駕駛人有下列各
    款所列條款之一者，除依原條款處罰鍰外，並予記點：三、
    有第43條. . . 情形之一者，各記違規點數3 點。」、「汽
    車駕駛人，有下列情形之一者，應接受道路交通安全講習：
    三、有第43條規定之情形。」，道路交通安全規則第91條第
    2項、道路交通管理處罰條例第43條第1項第3 款、第4項、
    第63條第1項第3 款及第24條第1項第3 款分別定有明文。
  ㈡經本院勘驗調查舉發機關提供之採證光碟，製成勘驗筆錄附
    卷為證（見本院卷第99頁），勘驗結果為：檢舉民眾行車紀
    錄器畫面時間2021/08/13 11：34：48時至11：35：00時檢
    舉民眾騎乘機車(下稱該車)於新竹市○○路000號朝東北方直
    行，系爭車輛位於該車左方，並顯示右側方向燈變換車道，
    朝右方持續靠近該車，該車長按喇叭警示，系爭車輛仍繼續
    逼近該車，於靠近新竹市○○路○○○路○○路○○○○號誌前超車直
    行離去。
  ㈢依上開舉發經過及勘驗結果可知，於上開時、地檢舉民眾機
    車原行駛於車道上，而系爭車輛未保有適當距離之情形下，
    直接顯示右側方向燈變換車道，致使該車遭擠壓，被迫向右
    閃避讓行等情，顯見系爭車輛確有於上開時、地，自該車左
    方，以迫近之方式，迫使該車讓道之事實。再者，車輛於行
    駛道路時，近距離逼近他車之行為，已屬危害道路安全之行
    徑，依經驗法則，一般人在遭遇他車以貼近之方式逼車，自
    然會採取減速等方式，讓道給逼車者先行，以避免兩車發生
    碰撞，而系爭車輛與該車併行並且變換車道，以近距離貼近
    該車，已可預見該車可能以讓道方式避免危險，然原告駕駛
    系爭車輛卻執意持續向右逼近該車行駛，擠壓該車往左側讓
    行，顯可預見將造成該車可能以讓道方式避免危險，其主觀
    上具有故意或有認識過失之歸責事由至明。足認原告所有系
    爭車輛於上開時、地，確有「以其他不當方式迫近迫使他車
    讓道」之違規事實，核已該當道路交通管理處罰條例第43條
    第1項第3 款之規定。
  ㈣綜上所述，原告違規事證明確，被告依法所為原處分並無違
    誤，原告訴請撤銷，為無理由，應予駁回。
六、本件事證已臻明確，兩造其餘主張及陳述，經核於判決結果
    不生影響，爰不逐一論列，附此敘明。
七、本件第一審裁判費為300 元，應由原告負擔，爰確定第一審
    訴訟費用額如主文第2 項所示。
據上論結，本件原告之訴為無理由，依行政訴訟法第237 條之7
、第98條第1 項前段、第237 條之8 第1 項，判決如主文。
中　　華　　民　　國　　111 　年　　7 　　月　　18　　日
　　　　　　　　　行政訴訟庭　法　官　楊萬益
以上正本證明與原本無異。
如不服本判決，應於判決送達後20日內，向本院提出上訴狀並表
明上訴理由（原判決所違背之法令及其具體內容或依訴訟資料可
認為原判決有違背法令之具體事實），其未表明上訴理由者，應
於提出上訴後20日內向本院補提理由書（上訴狀及上訴理由書均
須按他造人數附繕本，如未按期補提上理由書，則逕予駁回上訴
），並應繳納上訴裁判費新臺幣750元。
中　　華　　民　　國　　111 　年　　7 　　月　　18　　日
　　　　　　　　　　　　　　　書記官　林柏名